臺灣高雄地方法院刑事判決　　　　　　 100年度智易字第30號
公　訴　人　臺灣高雄地方法院檢察署檢察官
被　　　告　林士琦
　　　　　　吳梅里
上二人共同
選任辯護人　蔡陸弟律師
上列被告等因違反著作權法案件，經檢察官提起公訴（99年度偵
字第27273 號、100年度偵字第23289 號），本院判決如下：
    主  文
吳梅里共同犯著作權法第九十一條之一第三項前段之持有侵害著
作財產權之光碟罪，處有期徒刑陸月，如易科罰金，以新臺幣壹
仟元折算壹日；扣案如附表一所示之盜版光碟貳拾肆片，均沒收
。又共同犯散布猥褻物品罪，處有期徒刑參月，如易科罰金，以
新臺幣壹仟元折算壹日；扣案如附表二所示之猥褻光碟參拾伍片
，均沒收。應執行有期徒刑捌月，如易科罰金，以新臺幣壹仟元
折算壹日；扣案如附表一所示之盜版光碟貳拾肆片及如附表二所
示之猥褻光碟參拾伍片，均沒收。
林士琦無罪。
    事  實
一、吳梅里係高雄市○○區○○街5號「政大影視社」之負責人
    ，楊靜懿（另為緩起訴處分）則經吳梅里以每月新臺幣（下
    同）18,500元，受僱於吳梅里在「政大影視社」工作。吳梅
    里明知如附表一所示之視聽著作均係美商公司享有著作財產
    權之視聽著作，根據我國於民國91年1 月1 日加入世界貿易
    組織（WTO ）後，適用「與貿易有關之智慧財產權協定」（
    TRIPS ）規定，依著作權法第4 條第2 款，均為受我國著作
    權法保護之著作物，非經上開著作財產權人之同意或授權，
    不得擅自散布或意圖散布而公開陳列或持有，竟基於意圖散
    布侵害著作財產權之光碟重製物而持有之犯意聯絡，先於99
    年8 月18日某時以每片40元之價格，向某真實姓名年籍不詳
    之成年男子購入如附表一所示之盜版影音光碟24片，將之置
    放於店內櫃臺下方，擬以每片80元或100 元之價格供會員及
    非會員等不特定人選購或選租；另基於散布猥褻影音光碟片
    之犯意聯絡，自98年9 月間某日起，在該店內，以會員扣4
    點（1 點10元）之代價，出租猥褻影音光碟片予不特定人而
    散布之，並以此方式牟利。嗣經警於99年8 月20日下午，至
    該店執行搜索，扣得如附表一所示盜版影音光碟24片、如附
    表二所示之猥褻影音光碟35片、如附表三所示非屬猥褻影音
    光碟142 片及與本案無關之手抄資料1 批、空白光碟片600
    片等，而查悉上情。
二、案經內政部警政署保安警察第二總隊第一大隊第三中隊報告
    臺灣高雄地方法院檢察署檢察官偵查起訴。
    理  由
壹、證據能力部分
    按被告以外之人於審判外之陳述，雖不符前4 條（即刑事訴
    訟法第159 條之1 至159 條之4 ）之規定，而經當事人於審
    判程序同意作為證據，法院審酌該言詞陳述或書面陳述作成
    時之情況，認為適當者，亦得為證據。當事人、代理人或辯
    護人於法院調查證據時，知有第159 條第1 項不得為證據之
    情形，而未於言詞辯論終結前聲明異議者，視為有前項之同
    意，刑事訴訟法第159 條之5 定有明文。本案本院用以認定
    被告犯罪事實存否之被告以外之人於審判外之言詞及書面陳
    述，雖為傳聞證據，然檢察官、被告及辯護人於本院審判時
    ，經告以要旨及提示後，或表示同意有證據能力；或表示無
    意見，未聲明異議（詳本院審智易卷第31頁背面倒數第1 行
    ，本院智易卷第74頁倒數第3 行以下），本院審酌上開證據
    均係依法取得，並無任何違背法律規定之情事，認為適當，
    依上揭刑事訴訟法第159 條之5 第1 項、第2 項之規定，均
    有證據能力。
貳、有罪部分（被告吳梅里部分）
一、認定事實之證據及理由
（一）上開事實，業據被告吳梅里坦白承認（詳本院智易卷第82
      頁第9 行），核與證人即告訴代理人曾冠華於警詢中之證
      述相符（詳影警卷第22頁倒數第2 行以下），亦與證人郭
      鴻文、楊靜懿於本院審判中之結證內容相合（詳本院智易
      卷第68頁背面倒數第12行以下），並有搜索扣押筆錄、扣
      押物品目錄表、鑑識證明書、色情光碟畫面擷取之照片等
      在卷可稽（詳影警卷第29至31、39頁，本院智易卷第22至
      58頁），復有扣案如附表一、二所示之盜版光碟及色情光
      碟相佐，足認被告吳梅里之前開自白與事實相符，可堪採
      為認定犯罪事實之依據。
（二）又我國自91年1 月1 日正式加入「世界貿易組織」（WTO
      ），依據「世界貿易組織協定」所含之「與貿易有關之智
      慧財產權協定」（TRIPS ）第9 條第1 項、伯恩公約第3
      條之規定，我國對於同屬世界貿易組織會員國國民之著作
      ，應加以保護，而美國亦為世界貿易組織之會員國，依著
      作權法第4 條第2 款之規定，亦應受我國著作權法之保護
      。另如附表二所示之扣案猥褻光碟35片，其內容包括強調
      性器官特寫、性器官接合、多人共同性交及異物插入性器
      官之畫面，業經本院勘驗屬實，且有該等猥褻光碟畫面擷
      取之照片在卷可證（見本院智易卷第22至58頁），該等扣
      案之猥褻光碟足以使一般人產生興奮或刺激性慾，而與單
      純展現人體美感因而裸露女子乳房、下體之圖像不同，更
      與具有教育性、醫學性之影像迥異，其拍攝手法足使觀者
      產生羞恥心理及厭惡感而傷害善良風俗及性的道德感情，
      參諸大法官釋字第407 號解釋意旨：「猥褻出版品，乃指
      一切在客觀上，足以刺激或滿足性慾，並引起普通一般人
      羞恥或厭惡感而侵害性的道德感情，有礙於社會風化之出
      版品而言。」及釋字第617 號解釋意旨：「刑法第235 條
      第2 項規定所謂意圖散布、播送、販賣而製造、持有猥褻
      資訊、物品之行為，亦僅指意圖傳布含有暴力、性虐待或
      人獸性交等而無藝術性、醫學性或教育性價值之猥褻資訊
      或物品而製造、持有之行為，或對其他客觀上足以刺激或
      滿足性慾，而令一般人感覺不堪呈現於眾或不能忍受而排
      拒之猥褻資訊或物品，意圖不採取適當安全隔絕措施之傳
      布，使一般人得以見聞而製造或持有該等猥褻資訊、物品
      之情形。」，衡諸目前社會觀念，足認扣案如附表二所示
      之猥褻光碟，屬於「其他客觀上足以刺激或滿足性慾，而
      令一般人感覺不堪呈現於眾或不能忍受而排拒之猥褻資訊
      或物品」，堪以認定。
（三）綜上所述，本案事證明確，被告吳梅里意圖散布而持有盜
      版影音光碟及散布猥褻影音光碟之犯行，均堪認定，應依
      法論科。
二、論罪、科刑
（一）核被告吳梅里所為意圖散布而持有盜版影音光碟之行為，
      係犯著作權法第91條之1 第3 項明知係侵害著作財產權之
      重製光碟因意圖散布而持有之罪。公訴意旨認被告吳梅里
      此部分犯行，係犯明知係侵害著作財產權之重製光碟而散
      布之罪，容有誤會（理由詳如後述）。次核被告吳梅里所
      為散布猥褻影音光碟之行為，係犯刑法第235 條第1 項之
      散布猥褻物品罪。被告吳梅里與楊靜懿間，就上開犯行，
      有犯意聯絡及行為分擔，均為共同正犯。又按刑事法若干
      犯罪行為態樣，本質上原具有反覆、延續實行之特徵，立
      法時乃予特別歸類，定為犯罪構成要件之行為要素，此在
      學理上則稱為「集合犯」，凡職業性、營業性或收集性等
      具有重複特質之犯罪，例如經營、從事業務、收集、販賣
      、製造、散布等行為，均屬之，是故，如行為人係基於概
      括犯意，在密切接近之一定時、地，多次反覆實行相同之
      犯罪行為，倘依社會通念，於客觀上認為符合一個反覆、
      延續性之行為觀念者，於刑法評價上，即應僅成立一罪（
      最高法院95年度台上字第4686號判決可資參照）。而著作
      權法第91條之1 第3 項之犯罪，以意圖散布為其構成要件
      要素，而散布行為本質上即具有反覆性，是行為人基於一
      個意圖散布之決意，在密切接近之一定時間及空間內反覆
      從事以持有光碟之方法侵害他人之著作財產權之行為，於
      行為概念上，應認屬上開所指之集合犯，而為實質上一罪
      ，論以一罪即為已足。查本件被告吳梅里意圖散布而持有
      盜版光碟之行為，係在密切接近之一定時、地，以相同之
      方式持續進行，是其持有盜版光碟之犯行，即具有反覆、
      延續實行之特徵，從而在行為概念上，縱有多次持有或持
      有多片盜版光碟之舉措，仍應評價認係包括一罪之集合犯
      而論以一罪。被告吳梅里所犯上開意圖散布而持有盜版光
      碟以侵害他人之著作財產權、散布猥褻物品2 罪，犯意各
      別，罪名互殊，應予分論併罰。公訴意旨認係一行為而觸
      犯數罪名，為想像競合犯乙節，容有誤會，併此指明。
（二）爰審酌被告吳梅里前有數次違反著作權法及妨害風化之前
      科，並經判刑確定、執行完畢（不構成累犯），有臺灣高
      等法院前案紀錄表在卷可按，仍不知悛悔，一再漠視智慧
      財產保護之法令規定，意圖散布而非法持有盜版影音光碟
      ，並將猥褻光碟對外散布，所為誠屬不該，另酌及被告吳
      梅里犯後業與告訴人得利影視公司達成和解，有和解書附
      卷可參（見本院審智易卷第36頁），態度尚可，及其生活
      狀況、智識程度等一切情狀，分別量處如主文所示之刑，
      暨考量上情諭知如主文所示之易科罰金折算標準，並定其
      應執行刑及諭知易科罰金之折算標準。
（三）扣案如附表一所示之盜版光碟計24片，不問屬於被告與否
      ，依著作權法第98條但書規定宣告沒收之。另扣案如附表
      二所示之猥褻光碟共35片，均屬含猥褻內容之物品，爰依
      刑法第235 條第3 項規定諭知沒收。其餘如附表三所示之
      扣案光碟142 片，依據上揭大法官釋字第617 號解釋意旨
      ，非屬刑法第235 條第1 項所定之猥褻物品；另扣案之手
      抄資料1 批、空白光碟片600 片，亦核與本件被告之上揭
      犯行無關，爰均不為沒收之諭知，併此敘明。
參、不另為無罪部分
一、公訴意旨另以：被告吳梅里明知「玩具總動員3 」、「獵殺
    幽靈寫手」等視聽著作，係告訴人得利影視股份有限公司（
    下稱得利影視公司）或他人享有著作財產權之視聽著作，未
    經上開著作財產權人之同意或授權，不得擅自散布，竟共同
    基於散布侵害著作財產權之光碟重製物及散布猥褻影音光碟
    片之犯意聯絡，自98年9 月間某日起，分別在該店以新臺幣
    80元至100 元（會員以扣點方式，1 點10元）不等之代價，
    出售侵害著作財產權之光碟重製物予不特定人而散布之，以
    此方式牟利；並自98年9 月間某日起，在該店，以會員扣4
    點（1 點10元）之代價，出租扣案如附表三所示猥褻影音光
    碟142 片予不特定人而散布之，並以此方式牟利。因認被告
    吳梅里此部分行為，涉犯著作權法第91條之1 第3 項之明知
    係侵害著作財產權之光碟重製物而散布罪嫌，及刑法第235
    條第1 項之散布猥褻影音光碟罪嫌等語。
二、按犯罪事實應依證據認定之，無證據不得認定犯罪事實，刑
    事訴訟法第154 條第2 項定有明文。次按認定犯罪事實所憑
    之證據，雖不以直接證據為限，間接證據亦包括在內，惟無
    論直接或間接證據，其為訴訟上之證明，須於通常一般之人
    均不致於有所懷疑，而得確信其為真實之程度者，始得據為
    有罪之認定，倘其證明尚未達到此一程度，而有合理性懷疑
    之存在，無從為有罪之確信時，自應為被告無罪之判決。況
    刑事訴訟法第161 條第1 項規定檢察官就被告犯罪事實，應
    負舉證責任，並指出證明之方法，因此，檢察官對於起訴之
    犯罪事實，應負提出證據及說服之實質舉證責任，倘其所提
    出之證據，不足為被告有罪之積極證明，或其指出證明之方
    法，無從說服法院以形成被告有罪之心證，基於無罪推定之
    原則，自亦應為被告無罪之諭知（最高法院76年台上字第49
    86號、92年台上字第128 號判例意旨可資參照）。
三、檢察官認被告吳梅里涉有前開罪嫌，無非係以證人即共犯楊
    靜懿之陳述、告訴代理人曾冠華之指訴、搜索扣押筆錄、扣
    押物品目錄表、鑑識證明書及扣案之盜版光碟、色情光碟等
    為其論據。惟訊據被告吳梅里否認上開犯行，辯稱：未曾出
    租或販售「玩具總動員3 」、「獵殺幽靈寫手」之盜版光碟
    予他人，且如附表三所示之扣案光碟非屬猥褻物品等語。經
    查：
（一）依據卷附內政部警政署保安警察第二總隊第一大隊第三中
      隊之偵查報告書所載（詳警聲搜卷第3 頁），得見本件係
      因於99年8 月18日接獲匿名檢舉者提供所購之「玩具總動
      員3 」、「獵殺幽靈寫手」盜版光碟各1 片，並指稱被告
      吳梅里所經營之政大影視社，從事販賣盜版光碟等情，方
      對政大影視社聲請搜索。又證人即員警郭鴻文於本院審判
      時結證稱：伊係本件之主辦警員，但不知係何人販售「玩
      具總動員3 」、「獵殺幽靈寫手」之盜版光碟，當時前去
      政大影視社搜索時，政大影視社內並沒有可以燒錄光碟之
      電腦或機器，盜版光碟是放在櫃臺下方等語（詳本院智易
      卷第68頁背面第3 行以下）。顯見並無證據足資證明「玩
      具總動員3 」、「獵殺幽靈寫手」之盜版光碟確係由被告
      吳梅里所經營之政大影視社對外販售，亦查無其他證據，
      得以斷認被告吳梅里或政大影視社自98年9 月間某日起即
      對外販售盜版光碟，是就經查獲扣案如附表一所示之盜版
      光碟而言，充其量僅能證明被告吳梅里係因意圖散布而持
      有該等盜版光碟，是就該部分予以論罪科刑，業如前述外
      ，尚不得遽斷其有販賣該等盜版光碟之犯行。
（二）再則，證人郭鴻文於本院審判時結證稱：當時去搜索時，
      色情光碟是放在櫃臺的裡面，沒有陳列在選片架上，而是
      以1 個小袋子包裝，顧客沒有辦法直接拿取，另外有些是
      放在2 樓的小房間內，一般顧客如果沒有經過同意，應該
      是不能進入該小房間內等語（同上卷第68頁倒數第12行以
      下），足徵被告吳梅里於出租該等猥褻影音光碟時，已採
      取適當之安全隔絕措施，得以審核租借者之年齡、身分，
      即非任何不特定人均得恣意取得該等猥褻資訊。況且，除
      上開35片猥褻影音光碟，業經勘驗認定含有大法官釋字第
      617 號解釋意旨所稱之暴力、性虐待或人獸性交等情形，
      而經認定為猥褻物品外，其餘142 片並無上揭情形，是不
      得逕認被告吳梅里對外出租該等如附表三所示之142 片扣
      案光碟，亦屬涉犯刑法第235 條第1 項之散布猥褻物品罪
      。
（三）此外，本院復查無其他積極證據，足以證明被告吳梅里確
      有出租或散布盜版光碟或其他對外出租猥褻光碟之犯行，
      上開部分犯罪既屬不能證明，依前揭說明，本應為被告無
      罪判決之諭知，惟因公訴意旨認此部分與前開起訴論罪科
      刑部分，分別有集合犯之一罪關係，爰均不另為無罪判決
      之諭知。
肆、無罪部分（被告林士琦部分）
一、公訴意旨另以：被告林士琦自98年9 月間某日起，與同案被
    告吳梅里、楊靜懿等人，分別在政大影視社以新80元至100
    元（會員以扣點方式，1 點10元）不等之代價，出售盜版影
    音光碟予不特定人而散布之，以此方式牟利；並自98年9 月
    間某日起，在該店，以會員扣4 點（1 點10元）之代價，出
    租猥褻影音光碟予不特定人而散布之，以此方式牟利。因認
    被告林士琦共同涉犯著作權法第91條之1 第3 項之明知係侵
    害著作財產權之光碟重製物而散布罪嫌，及刑法第235 條第
    1 項之散布猥褻影音光碟罪嫌等語。
二、按犯罪事實應依證據認定之，無證據不得認定犯罪事實；不
    能證明被告犯罪者，應諭知無罪之判決，刑事訴訟法第154
    條第2 項、第301 條第1 項前段分別定有明文。又事實之認
    定，應憑證據，如未能發現相當證據，或證據不足以證明，
    自不能以推測或擬制之方法，為裁判基礎；倘積極證據不足
    為不利於被告事實之認定，即應為有利於被告之認定，更不
    必有何有利之證據（最高法院40年台上字第86號、30年上字
    第816 號判例意旨參照）。且無論直接或間接證據，其為訴
    訟上之證明，須於通常一般之人均不致於有所懷疑，而得確
    信其為真實之程度者，始得據之為有罪之認定，倘其證明尚
    未達到此一程度，而有合理性懷疑之存在時，即無從為有罪
    之認定（最高法院76年台上字第4986號判例意旨參照）。
三、檢察官認被告林士琦涉有前開罪嫌，無非係以證人即共犯楊
    靜懿之陳述、告訴代理人曾冠華之指訴、搜索扣押筆錄、扣
    押物品目錄表、鑑識證明書及扣案之盜版光碟、色情光碟等
    為其論據。惟訊據被告林士琦否認上開犯行，辯稱：本身有
    其他工作，並未在政大影視社看店，僅因政大影視社係由其
    母親即同案被告吳梅里經營，且人手不足，方會於每週五下
    班後幫忙去超商收購布袋戲供出租之用，平常有空時，也會
    到政大影視社幫忙整理出租用之光碟片順便載吳梅里回家，
    案發當日適逢週五，購得布袋戲光碟後回政大影視社，在2
    樓倉庫休息時被一併帶回偵訊，並無販賣盜版光碟或出租猥
    褻光碟之行為等語。經查：
（一）證人楊靜懿於本院審判時結證稱：其在政大影視社工作之
      時間是從中午12時40分至晚間9 時左右，下班後，吳梅里
      會來接班，林士琦有時候也會來看店，因為林士琦來的時
      候，伊已經下班，所以不知道林士琦之工作內容為何，也
      不曾看過林士琦出租光碟片予客戶等語（詳本院智易卷第
      70 頁 背面倒數第6 行以下）。同案被告吳梅里則陳稱：
      扣案如附表一所示之光碟，係於99年8 月20日被搜索前2
      天向1 名黃先生購買，被告林士琦並沒有在政大影視社看
      店，他是來接伊回家或載伊來上班等語（同上卷第80頁第
      11行以下）。從而，被告林士琦是否確自98年9 月間某日
      起，與同案被告吳梅里、楊靜懿等人共同在政大影視社從
      事經營出租光碟業務，當非無疑。
（二）另證人郭鴻文於本院審判時結證稱：不知係何人販售「玩
      具總動員3 」、「獵殺幽靈寫手」之盜版光碟，當時前去
      政大影視社搜索時，被告林士琦是在店內2 樓之小房間內
      吃便當，因該房間內有色情光碟，所以就一併將他帶回偵
      訊等語（同上卷第69頁背面第1 行以下）；再觀諸告訴代
      理人曾冠華之指訴內容，亦從未言及被告林士琦曾在政大
      影視社從事經營出租光碟業務。是以，縱令被告林士琦於
      政大影視社被搜索之際在場，但並無證據足資證明其與同
      案被告吳梅里或楊靜懿間就上開犯嫌存有犯意聯絡之情，
      自亦難逕以著作權法第91條之1 第3 項及刑法第235 條第
      1 項之罪責相衡。
（三）此外，復查無其他積極證據，足證被告林士琦有前開公訴
      人所指述之犯行，而不能證明其犯罪，揆諸上揭說明，應
      為被告林士琦無罪之諭知。
據上論斷，應依刑事訴訟法第299 條第1 項前段、第301 條第1
項，著作權法第91條之1 第3 項、第98條，刑法第11條、第28條
、第235 條第1 項、第3 項、第41條第1 項前段、第8 項、第51
條第5 款，刑法施行法第1 條之1 ，判決如主文。
本案經檢察官賴寶合到庭執行職務。
中    華    民    國   100    年    12    月    28    日
                  刑事第四庭    法  官  葉文博
以上正本證明與原本無異。
如不服本判決應於收受判決後10日內向本院提出上訴書狀，並應
敘述具體理由。其未敘述上訴理由者，應於上訴期間屆滿後20日
內向本院補提理由書(均須按他造當事人之人數附繕本)「切勿逕
送上級法院」。
中    華    民    國   100    年    12    月    28    日
                                書記官  呂美玲
附錄本判決論罪之法條：
著作權法第91條之1
擅自以移轉所有權之方法散布著作原件或其重製物而侵害他人之
著作財產權者，處3 年以下有期徒刑、拘役，或科或併科新臺幣
50萬元以下罰金。
明知係侵害著作財產權之重製物而散布或意圖散布而公開陳列或
持有者，處3 年以下有期徒刑，得併科新臺幣7 萬元以上75萬元
以下罰金。
犯前項之罪，其重製物為光碟者，處6 月以上3 年以下有期徒刑
，得併科新臺幣20萬元以上2 百萬元以下罰金。但違反第87條第
4 款規定輸入之光碟，不在此限。
犯前二項之罪，經供出其物品來源，因而破獲者，得減輕其刑。
中華民國刑法第235條
散布、播送或販賣猥褻之文字、圖畫、聲音、影像或其他物品，
或公然陳列，或以他法供人觀覽、聽聞者，處2 年以下有期徒刑
、拘役或科或併科3 萬元以下罰金。
意圖散布、播送、販賣而製造、持有前項文字、圖畫、聲音、影
像及其附著物或其他物品者，亦同。
前二項之文字、圖畫、聲音或影像之附著物及物品，不問屬於犯
人與否，沒收之。
附表一
┌──┬──────────┬────────────┐
│編號│    片    名        │     數   量            │
├──┼──────────┼────────────┤
│ 1  │特務間諜            │        5               │
├──┼──────────┼────────────┤
│ 2  │全城戒備            │        6               │
├──┼──────────┼────────────┤
│ 3  │暮光之城3           │        4               │
├──┼──────────┼────────────┤
│ 4  │拳霸終極篇          │        9               │
├──┴──────────┴────────────┤
│總計：24片                                          │
└──────────────────────────┘
附表二
┌──┬──────────────────────┬──┬──┐
│編號│片名                                        │數量│備註│
├──┼──────────────────────┼──┼──┤
│1   │絕對彼女2                                   │1   │東洋│
├──┼──────────────────────┼──┼──┤
│2   │巨乳                                      │1   │東洋│
├──┼──────────────────────┼──┼──┤
│3   │濡浴衣美人                      │1   │東洋│
├──┼──────────────────────┼──┼──┤
│4   │                                  │1   │東洋│
├──┼──────────────────────┼──┼──┤
│5   │人妻                              │1   │東洋│
├──┼──────────────────────┼──┼──┤
│6   │CARIBBEAN CUTIE                             │1   │東洋│
├──┼──────────────────────┼──┼──┤
│7   │人妻宅訪                              │1   │東洋│
├──┼──────────────────────┼──┼──┤
│8   │THE未公開                                   │1   │東洋│
├──┼──────────────────────┼──┼──┤
│9   │玩具圖鑑                                    │1   │東洋│
├──┼──────────────────────┼──┼──┤
│10  │絕世美女美                            │1   │東洋│
├──┼──────────────────────┼──┼──┤
│11  │拘束電拷問專門                            │1   │東洋│
├──┼──────────────────────┼──┼──┤
│12  │密室陵辱                                    │1   │東洋│
├──┼──────────────────────┼──┼──┤
│13  │女子大生路上車內中出                      │1   │東洋│
├──┼──────────────────────┼──┼──┤
│14  │制服狩                                    │1   │東洋│
├──┼──────────────────────┼──┼──┤
│15  │汁交尾                                  │1   │東洋│
├──┼──────────────────────┼──┼──┤
│16  │                          │1   │東洋│
├──┼──────────────────────┼──┼──┤
│17  │若奧犯                        │1   │東洋│
├──┼──────────────────────┼──┼──┤
│18  │ chu、chu               │2   │東洋│
├──┼──────────────────────┼──┼──┤
│19  │SEX人生考               │1   │東洋│
├──┼──────────────────────┼──┼──┤
│20  │澤本                                  │1   │東洋│
├──┼──────────────────────┼──┼──┤
│21  │斷介護【光碟編號55-3】                      │1   │東洋│
├──┼──────────────────────┼──┼──┤
│22  │俺、                          │1   │東洋│
├──┼──────────────────────┼──┼──┤
│23  │初脫熟女                                  │1   │東洋│
├──┼──────────────────────┼──┼──┤
│24  │美人妻變態行為                            │1   │東洋│
├──┼──────────────────────┼──┼──┤
│25  │前妻俺抱        │1   │東洋│
├──┼──────────────────────┼──┼──┤
│26  │初剃                                      │1   │東洋│
├──┼──────────────────────┼──┼──┤
│27  │病弱女子生2人思勃起僕無 │1   │東洋│
│    │抗戲        │    │    │
├──┼──────────────────────┼──┼──┤
│28  │目覺態性欲                              │1   │東洋│
├──┼──────────────────────┼──┼──┤
│29  │INSTANT LOVE 14                             │1   │東洋│
├──┼──────────────────────┼──┼──┤
│30  │街角素人女子大生                            │1   │東洋│
├──┼──────────────────────┼──┼──┤
│31  │人妻2人AV觀賞                     │1   │東洋│
├──┼──────────────────────┼──┼──┤
│32  │一期一會制服著…                    │1   │東洋│
├──┼──────────────────────┼──┼──┤
│33  │WHO STOLE ROGER RABBIT                      │1   │歐美│
├──┼──────────────────────┼──┼──┤
│34  │BAISE CHOC& DESSOUS CHICS                   │1   │歐美│
├──┴──────────────────────┴──┴──┤
│總計：35片                                                    │
└───────────────────────────────┘
附表三
┌──┬───────────────────────┬──┐
│編號│片名                                          │備註│
├──┼───────────────────────┼──┤
│1   │居酒屋慟熟女                    │東洋│
├──┼───────────────────────┼──┤
│2   │陵辱俱樂部                                    │東洋│
├──┼───────────────────────┼──┤
│3   │當喪服妻                              │東洋│
├──┼───────────────────────┼──┤
│4   │月一度淫亂日                              │東洋│
├──┼───────────────────────┼──┤
│5   │僕同級生AV女優                            │東洋│
├──┼───────────────────────┼──┤
│6   │glamorous                                     │東洋│
├──┼───────────────────────┼──┤
│7   │一意識調查                            │東洋│
├──┼───────────────────────┼──┤
│8   │家出素人娘                        │東洋│
├──┼───────────────────────┼──┤
│9   │勤務3年目                                     │東洋│
├──┼───────────────────────┼──┤
│10  │悶絕生中出3P一                  │東洋│
├──┼───────────────────────┼──┤
│11  │女子校生發見                                │東洋│
├──┼───────────────────────┼──┤
│12  │真中19                                │東洋│
├──┼───────────────────────┼──┤
│13  │友人●親                                    │東洋│
├──┼───────────────────────┼──┤
│14  │美乳自慢元氣娘                              │東洋│
├──┼───────────────────────┼──┤
│15  │素人撮                            │東洋│
├──┼───────────────────────┼──┤
│16  │                        │東洋│
├──┼───────────────────────┼──┤
│17  │可愛女性凹凹中出                        │東洋│
├──┼───────────────────────┼──┤
│18  │美熟女畫報2                                   │東洋│
├──┼───────────────────────┼──┤
│19  │美熟女畫報                                    │東洋│
├──┼───────────────────────┼──┤
│20  │極上美女思緊張！                        │東洋│
├──┼───────────────────────┼──┤
│21  │露出溫泉不倫旅行                              │東洋│
├──┼───────────────────────┼──┤
│22  │角色伴演                                      │東洋│
├──┼───────────────────────┼──┤
│23  │圖鑑                                │東洋│
├──┼───────────────────────┼──┤
│24  │制服著金髮                          │東洋│
├──┼───────────────────────┼──┤
│25  │競踴水著                                      │東洋│
├──┼───────────────────────┼──┤
│26  │淫亂娘搖爆乳                            │東洋│
├──┼───────────────────────┼──┤
│27  │團地母乳妻                                    │東洋│
├──┼───────────────────────┼──┤
│28  │裸演奏                                        │東洋│
├──┼───────────────────────┼──┤
│29  │街行素人娘美女變身                      │東洋│
├──┼───────────────────────┼──┤
│30  │生理前的欲情                                  │東洋│
├──┼───────────────────────┼──┤
│31  │禁關係                                │東洋│
├──┼───────────────────────┼──┤
│32  │素人                                    │東洋│
├──┼───────────────────────┼──┤
│33  │慟人妻OL編                            │東洋│
├──┼───────────────────────┼──┤
│34  │●●交●【熱海路】                            │東洋│
├──┼───────────────────────┼──┤
│35  │上制服下2                           │東洋│
├──┼───────────────────────┼──┤
│36  │外國體驗記3                           │東洋│
├──┼───────────────────────┼──┤
│37  │新、觸、感母                        │東洋│
├──┼───────────────────────┼──┤
│38  │四十路                                  │東洋│
├──┼───────────────────────┼──┤
│39  │上京一人暮                            │東洋│
├──┼───────────────────────┼──┤
│40  │友達●親、友達目前、●      │東洋│
│    │少年達                                        │    │
├──┼───────────────────────┼──┤
│41  │熟年夫婦熟成中交                        │東洋│
├──┼───────────────────────┼──┤
│42  │素人初撮                                    │東洋│
├──┼───────────────────────┼──┤
│43  │生保                          │東洋│
├──┼───────────────────────┼──┤
│44  │                              │東洋│
├──┼───────────────────────┼──┤
│45  │僕妄想                                      │東洋│
├──┼───────────────────────┼──┤
│46  │、許一                                │東洋│
├──┼───────────────────────┼──┤
│47  │禁斷交尾                                      │東洋│
├──┼───────────────────────┼──┤
│48  │夫間                            │東洋│
├──┼───────────────────────┼──┤
│49  │彼女浮氣                        │東洋│
├──┼───────────────────────┼──┤
│50  │巨尻病棟                                      │東洋│
├──┼───────────────────────┼──┤
│51  │二人淺井舞香新尾子                      │東洋│
├──┼───────────────────────┼──┤
│52  │定年迎夫婦明性生活        │東洋│
├──┼───────────────────────┼──┤
│53  │萌募集若妻                            │東洋│
├──┼───────────────────────┼──┤
│54  │癒巨乳若妻                                │東洋│
├──┼───────────────────────┼──┤
│55  │Cute series                                   │東洋│
├──┼───────────────────────┼──┤
│56  │AV面接OL一                        │東洋│
├──┼───────────────────────┼──┤
│57  │                                    │東洋│
├──┼───────────────────────┼──┤
│58  │！                      │東洋│
├──┼───────────────────────┼──┤
│59  │性交                                │東洋│
├──┼───────────────────────┼──┤
│60  │寫第2彈                                   │東洋│
├──┼───────────────────────┼──┤
│61  │Collection of Boobs Being Rubbes              │東洋│
├──┼───────────────────────┼──┤
│62  │一in…                            │東洋│
├──┼───────────────────────┼──┤
│63  │女子社員初體驗                                │東洋│
├──┼───────────────────────┼──┤
│64  │藝能人歲決意                                │東洋│
├──┼───────────────────────┼──┤
│65  │元女子生 藝能人 鈴○戀 SEX解禁                │東洋│
├──┼───────────────────────┼──┤
│66  │一                            │東洋│
├──┼───────────────────────┼──┤
│67  │Rapid Fire Machine Gun Fellatio               │東洋│
├──┼───────────────────────┼──┤
│68  │私妹戀…                            │東洋│
├──┼───────────────────────┼──┤
│69  │岡山縣倉敷市R現役OL裏～一編 │東洋│
├──┼───────────────────────┼──┤
│70  │良白目KYOKO               │東洋│
├──┼───────────────────────┼──┤
│71  │超黑尻 顏騎FUCK                             │東洋│
├──┼───────────────────────┼──┤
│72  │17F美巨乳                             │東洋│
├──┼───────────────────────┼──┤
│73  │西野翔黑GAL大身                           │東洋│
├──┼───────────────────────┼──┤
│74  │                                  │東洋│
├──┼───────────────────────┼──┤
│75  │                                          │東洋│
├──┼───────────────────────┼──┤
│76  │激辛天竺                              │東洋│
├──┼───────────────────────┼──┤
│77  │chu                                 │東洋│
├──┼───────────────────────┼──┤
│78  │                          │東洋│
├──┼───────────────────────┼──┤
│79  │下妻35                            │東洋│
├──┼───────────────────────┼──┤
│80  │失禁、潮吹一                            │東洋│
├──┼───────────────────────┼──┤
│81  │美尻見櫻      │東洋│
├──┼───────────────────────┼──┤
│82  │醉義甘誘惑                          │東洋│
├──┼───────────────────────┼──┤
│83  │夫想…抱未亡人            │東洋│
├──┼───────────────────────┼──┤
│84  │早漏改善                          │東洋│
├──┼───────────────────────┼──┤
│85  │飾大人女性…                    │東洋│
├──┼───────────────────────┼──┤
│86  │女子會！2                               │東洋│
├──┼───────────────────────┼──┤
│87  │超肉食系女                                    │東洋│
├──┼───────────────────────┼──┤
│88  │愛息精子欲美麗母                    │東洋│
├──┼───────────────────────┼──┤
│89  │僕家頻繁停電一                      │東洋│
├──┼───────────────────────┼──┤
│90  │女限界FUCK              │東洋│
├──┼───────────────────────┼──┤
│91  │美白秘訣露天風呂…                      │東洋│
├──┼───────────────────────┼──┤
│92  │大塚VS怪人                │東洋│
├──┼───────────────────────┼──┤
│93  │！先生                      │東洋│
├──┼───────────────────────┼──┤
│94  │貞狩                                        │東洋│
├──┼───────────────────────┼──┤
│95  │夏！勢余                        │東洋│
├──┼───────────────────────┼──┤
│96  │兄嫁代理受精                                  │東洋│
├──┼───────────────────────┼──┤
│97  │僕教子…名                            │東洋│
├──┼───────────────────────┼──┤
│98  │【光碟編號67-2】                              │東洋│
├──┼───────────────────────┼──┤
│99  │GIRLS HIGH                                    │東洋│
├──┼───────────────────────┼──┤
│100 │10年前、家庭教師教子再會  │東洋│
├──┼───────────────────────┼──┤
│101 │保健室優乳先生癒女射│東洋│
│    │精                                            │    │
├──┼───────────────────────┼──┤
│102 │配達員誘惑夫人          │東洋│
├──┼───────────────────────┼──┤
│103 │俺夢中女捨一心      │東洋│
│    │…何！                              │    │
├──┼───────────────────────┼──┤
│104 │敏感                            │東洋│
├──┼───────────────────────┼──┤
│105 │人妻完熟素人獨身男性肉棒！          │東洋│
├──┼───────────────────────┼──┤
│106 │義中出僕友5             │東洋│
├──┼───────────────────────┼──┤
│107 │GIRLS 素人 錄畫映像NAVI                       │東洋│
├──┼───────────────────────┼──┤
│108 │斷介護【光碟編號：70】                        │東洋│
├──┼───────────────────────┼──┤
│109 │闇營業中起                        │東洋│
├──┼───────────────────────┼──┤
│110 │                                    │東洋│
├──┼───────────────────────┼──┤
│111 │誰、私抱下                        │東洋│
├──┼───────────────────────┼──┤
│112 │99cm＆I cup乳一優～     │東洋│
├──┼───────────────────────┼──┤
│113 │BLACK GAL                                     │東洋│
├──┼───────────────────────┼──┤
│114 │本物-鬼姦孕姦晒汁                   │東洋│
├──┼───────────────────────┼──┤
│115 │HEIBE  SCHENKEL                               │歐美│
├──┼───────────────────────┼──┤
│116 │SUPERSTARS                                    │歐美│
├──┼───────────────────────┼──┤
│117 │MY  BOSS DAUGHTER                             │歐美│
├──┼───────────────────────┼──┤
│118 │SECRETARTES 3                                 │歐美│
├──┼───────────────────────┼──┤
│119 │UARIATIONS                                    │歐美│
├──┼───────────────────────┼──┤
│120 │It`s okay! she`s my STEP DAUGHTER 4           │歐美│
├──┼───────────────────────┼──┤
│121 │RELAX He`s my STEP DAD                        │歐美│
├──┼───────────────────────┼──┤
│122 │SLIMA and Filthy                              │歐美│
├──┼───────────────────────┼──┤
│123 │Naturally Yours 5                             │歐美│
├──┼───────────────────────┼──┤
│124 │PENTHOUSE Bigbust Cougars                     │歐美│
├──┼───────────────────────┼──┤
│125 │EVERY LAST DROP                               │歐美│
├──┼───────────────────────┼──┤
│126 │Big BOOBS ALERT!                              │歐美│
├──┼───────────────────────┼──┤
│127 │LATIN ASS PENETRATION 2                       │歐美│
├──┼───────────────────────┼──┤
│128 │ANALOGICAL                                    │歐美│
├──┼───────────────────────┼──┤
│129 │LOVES COCK                                    │歐美│
├──┼───────────────────────┼──┤
│130 │GENT No.23                                    │歐美│
├──┼───────────────────────┼──┤
│131 │GACHINCO                                      │歐美│
├──┼───────────────────────┼──┤
│132 │BIG WET ASSES                                 │歐美│
├──┼───────────────────────┼──┤
│133 │Anal Teen Tryouts 2                           │歐美│
├──┼───────────────────────┼──┤
│134 │CUM DUMPSTERS ＃5                             │歐美│
├──┼───────────────────────┼──┤
│135 │BLOW ME,SUCK ME,DRINK ME 2                    │歐美│
├──┼───────────────────────┼──┤
│136 │AWAKENING TO LOVE                             │歐美│
├──┼───────────────────────┼──┤
│137 │SEX GAMES                                     │歐美│
├──┼───────────────────────┼──┤
│138 │INTERRACIAL FACK SLUTS                        │歐美│
├──┼───────────────────────┼──┤
│139 │STOYA PERFECT PICTURE                         │歐美│
├──┼───────────────────────┼──┤
│140 │KEEP RIGHT THERE #5                           │歐美│
├──┼───────────────────────┼──┤
│141 │AGE LEGAL                                     │歐美│
├──┼───────────────────────┼──┤
│142 │WHO STOLE ROGER RABBIT?                       │歐美│
├──┴───────────────────────┴──┤
│總計：142片                                               │
└─────────────────────────────┘